臺灣臺北地方法院民事裁定  
                                111年度北簡字第4403號 
原      告  陳苡蓁

被      告  林阿錦
上列當事人間請求修復漏水等事件，本院裁定如下：
    主  文
原告應於本裁定送達後7日內，就民事起訴狀訴之聲明第一項具
狀表明「被告3樓房屋」具體之修復項目及方法，暨提出此部分
修復所需費用之相關證據資料，以查報此部分訴訟標的價額【如
未能提出致訴訟標的之價額不能核定者，此部分訴訟標的價額應
以新臺幣165萬元計算】。並於加計訴之聲明第二項之訴訟標的
金額新臺幣10萬元後，依民事訴訟法第77條之13所定費率，扣除
前繳裁判費新臺幣1,550元，補繳本件裁判費，逾期不補正，即
駁回原告之訴。
    理  由
一、按起訴，應以訴狀表明應受判決事項之聲明，民事訴訟法第
    第244條第1項第3款定有明文。且應受判決事項之聲明必須
    明確一定、具體合法、適於強制執行。另按提起民事訴訟，
    應依同法第77條之1第2項、第77條之13規定，按訴訟標的起
    訴時之交易價額繳納裁判費，此為必備之程式。又訴訟標的
    之價額，由法院核定；以一訴主張數項標的者，其價額合併
    計算之，同法第77條之1第1項、第77條之2第1項前段定有明
    文。如起訴不合此等程式，法院應定期命其補正，逾期未補
    正，應以裁定駁回之；前開規定於簡易訴訟程序準用之，同
    法第249條第1項第6款、第436條第2項亦有明文。
二、本件原告請求修復漏水等事件，惟其民事起訴狀訴之聲明第
    一項僅記載：「被告應將其所有門牌號碼臺北市○○區○○路0
    段000巷00號3樓房屋，及原告所有門牌號碼臺北市○○區○○路
    0段000巷00號2樓房屋修繕至不滲漏水狀態」，並未表明具
    體之修復項目及方法，亦未提出相關證據資料以供認定此部
    分修復費用，致本院無從核定本件訴訟標的價額。前經本院
    於民國111年1月25日通知應於文到7日內補正，惟原告於同
    年2月9日僅重覆提出「原告2樓房屋」受損部分之估價單即
    新臺幣（下同）5萬元【此文件在起訴狀已提出】，然就「
    被告3樓房屋」部分仍未表明具體之修復項目及方法，亦未
    提出相關證據資料以供認定此部分修復費用，致本院無從核
    定本件訴訟標的價額。
三、倘原告不能提供「被告3樓房屋」部分相關證據資料以供認
    定此部分修復費用，按民事訴訟法第77條之12：「訴訟標的
    之價額不能核定者，以第四百六十六條所定不得上訴第三審
    之最高利益額數加十分之一定之」規定，則訴之聲明第一項
    關於「被告3樓房屋」修復部分之價額核定為165萬元，再加
    計第二項聲明請求給付金額10萬元（即精神損失5萬元及「
    原告2樓房屋」裝潢修復費用5萬元），合計175萬元，應繳
    第一審裁判費18,325元，扣除已繳裁判費1,550元，應補繳1
    6,775元。
四、爰依首揭法條規定，命原告於收受本件裁定送達7日內補正
    如主文所示之事項，逾期未補正，即駁回原告之訴。
中　　華　　民　　國　　111 　年　　3 　　月　　16　　日
                          臺北簡易庭
                              法　官　郭麗萍
以上正本係照原本作成。
如不服本裁定關於核定訴訟標的價額部分，應於送達後10日內向
本院提出抗告狀，並繳納抗告費新臺幣1,000元；其餘關於命補
繳裁判費部分，不得抗告。


中　　華　　民　　國　　111 　年　　3 　　月　　16　　日
                      　　　    書記官　陳怡如